臺灣雲林地方法院民事裁定
110年度六簡聲字第8號
聲  請  人  孫銘鎮
相  對  人  孫瑞興  


上列當事人間聲請確定訴訟費用額事件，本院裁定如下：
    主    文
相對人應給付聲請人之訴訟費用額確定為新臺幣8,031 元，及自
本裁定送達相對人之翌日起至清償日止，按年息百分之五計算之
利息。
聲請人其餘聲請駁回。
    理    由
一、按法院未於訴訟費用之裁判確定其費用額者，第一審受訴法
    院於該裁判有執行力後，應依聲請以裁定確定之。依第一項
    確定之訴訟費用額，應於裁定送達之翌日起，加給按法定利
    率計算之利息，民事訴訟法第91條第1 項、第3 項定有明文
    ；次按應負利息之債務，其利率未經約定，亦無法律可據者
    ，週年利率為百分之五，民法第203 條定有明文；再按所謂
    訴訟費用，包括裁判費、民事訴訟法第77條之23至第77條之
    25所定之費用，即訴訟文書之影印費、攝影費、抄錄費、翻
    譯費、證人及鑑定人日旅費，及其他進行訴訟之必要費用，
    其餘費用即非訴訟費用；末按同法第77條之23第4 項復規定
    郵電送達費及法官、書記官、執達員、通譯於法院外為訴訟
    行為之食、宿、舟、車費，不另徵收。
二、經查，兩造間因返還土地等案件，前於民國（下同）110 年
    10月29日經本院民事庭以110 年度簡上字第37號駁回相對人
    之上訴而告確定。該案於第一審經本院斗六簡易庭以109 年
    度六簡字第278 號判決「訴訟費用由被告負擔百分之52，餘
    由原告負擔」等情，經本院依職權調閱上開卷宗核閱無訛。
    復查，原告即聲請人主張其支出第一審訴訟費用合計為新臺
    幣（下同）1 萬5,585 元等語，固據其提出莉莎彩色沖印中
    心單據、雲林○○○○○○○○戶政規費收據、雲林縣斗南地政事務
    所109 年7 月27日、同年10月6 日地政規費徵收聯單、本院
    自行收納款項收據、社團法人臺灣省土木技師公會發票暨代
    收款統一收據等件為證，惟經本院核閱聲請人所附雲林縣斗
    南地政事務所109 年10月6 日地政規費徵收聯單，可見其上
    記載之金額應為5,340 元，聲請人誤繕為5,430 元，應予更
    正。又，聲請人主張照片沖洗費用80元（即每張5 元共16張
    ）乙節，經本院核閱109 年度六簡字第278 號卷宗，僅見聲
    請人曾於109 年12月7 日本院審理時當庭提出照片6 張（見
    該卷第55頁、第57頁至第59頁），故照片沖洗費用應為30元
    （計算式：6張x5=30元），聲請人主張照片沖洗費用逾越上
    開數額部分，應予駁回。至聲請人所列其餘費用經核均為訴
    訟必要費用。基上，聲請人主張本件第一審訴訟費用應核計
    為1 萬5,445 元（如附表所示），並按上開確定判決主文第
    3 項所示比例負擔訴訟費用。因此，相對人應賠償聲請人之
    訴訟費用額即確定為8,031 元（計算式：15,445x 52%=8,03
    1 元，元以下四捨五入），並應於本裁定送達相對人之翌日
    起至清償日止，加計按法定利率即週年利率5%計算之利息，
    故聲請人逾上開金額部分之聲請，為無理由，應予駁回。
三、依民事訴訟法第91條第1 項、第3 項裁定如主文。
中    華    民    國    110    年    12     月   1    日
                  斗六簡易庭      法  官  温文昌
以上正本係照原本作成。
如不服本裁定，應於送達後10日內，向本院提出抗告狀。
中　　華　　民　　國　　110 　年　　12　　月　　1 　　日
                                  書記官  張宏清
附表：
編號 項目 金額（新臺幣） 說明 1 第一審裁判費 1,000元 由聲請人墊付 2 戶籍謄本規費 15元 同上 3 地籍圖謄本規費 600元（60＋540＝600） 同上 4 土地勘查複丈費 8,800元（4,000＋4,800＝8,800） 同上 5 照片沖洗費 30元 同上 6 鑑定費 5,000元 同上      合       計  15,445元 同上